【裁判字號】    97,訴緝,55
【裁判日期】    970929
【裁判案由】    違反毒品危害防制條例
【裁判全文】
臺灣彰化地方法院刑事判決              97年度訴緝字第55號
公  訴  人  臺灣彰化地方法院檢察署檢察官
被      告  甲○○
                      08號4.
上列被告因違反毒品危害防制條例案件，經檢察官提起公訴（
97年度毒偵字第6036號），本院依簡式審判程序，判決如下：
    主  文
甲○○施用第一級毒品，處有期徒刑柒月。又施用第二級毒品，
處有期徒刑參月。應執行有期徒刑捌月。
    犯 罪 事 實
一、甲○○前於民國95年間，因施用第一、二級毒品案件，經本
    院以95年度毒聲字第70號裁定送觀察、勒戒後，認無繼續施
    用毒品傾向，於95年9月8日執行完畢，並由臺灣彰化地方法
    院檢察署檢察官以95年度毒偵緝字第129號為不起訴處分確
    定。詎仍不知悔改，基於施用第一級毒品海洛因之犯意，於
    96年11月26日下午1、2時許，在彰化縣二林鎮○○里○○路
    171號之「春城四季」旅館102號房內，以將第一級毒品海洛
    因加水稀釋後置放於注射針筒中，注射於手臂之方式，施用
    第一級毒品海洛因1次；又甲○○於96年11月26日下午某時
    (非施用第一級毒品海洛因之時間)，在上開地點，明知其內
    有不詳人士正以將甲基安非他命置放於玻璃球吸食器內，外
    用火加以燒烤使成氣體後吸食之方式施用第二級毒品安非他
    命，其因同在密閉空間內近距離接觸吸用，將吸入該不詳人
    士燒烤第二級毒品安非他命產生之氣體，猶基於施用第二級
    毒品甲基安非他命之故意，在於該處密閉空間內留置10 至
    20分鐘，趨近吸用燒烤第二級毒品安非他命產生之氣體，而
    施用第二級毒品甲基安非他命一次。嗣為警查獲，始知悉上
    情。
二、案經彰化縣警察局芳苑分局報請臺灣彰化地方法院檢察署檢
    察官偵查起訴，本院認有刑事訴訟法第273條之1第1項之情
    形，而改依簡式審判程序審理。
    理  由
一、按除被告所犯為死刑、無期徒刑、最輕本刑為3年以上有期
    徒刑之罪或高等法院管轄第1審案件者外，於刑事訴訟法第
    273 條第1項程序進行中，被告先就被訴事實為有罪之陳述
    時，審判長得告知被告簡式審判程序之旨，並聽取當事人、
    代理人、辯護人及輔佐人之意見後，裁定進行簡式審判程序
    ；除簡式審判程序及簡易程序案件外，第1審應行合議審判
    ，刑事訴訟法第273條之1第1項、第284條之1分別定有明文
    。本件被告甲○○所犯係死刑、無期徒刑、最輕本刑為3年
    以上有期徒刑或高等法院管轄第1審案件以外之罪，並於本
    院行準備程序時就被訴事實為有罪之陳述，本院合議庭依前
    揭規定，經評議結果，裁定改由受命法官獨任行簡式審判程
    序，先予敘明。
二、上揭事實，業據被告甲○○迭於本院行準備程序與審理時均
    坦承不諱，且其於96年11月26日所採取之尿液，經送鑑驗結
    果，確呈嗎啡、甲基安非他命陽性反應，此有彰化縣警察局
    芳苑分局委託檢驗尿液代號與真實姓名認證表及詮昕科技股
    份有限公司97年12月6日所出具之濫用藥物尿液檢驗報告各1
    紙附卷可稽，應認被告之自白應與事實相符，洵堪採信。再
    查，被告前因施用第一、二級毒品案件，經本院以95年度毒
    聲字第70號裁定送觀察、勒戒後，認無繼續施用毒品傾向，
    於95年9月8日執行完畢等情，有臺灣高等法院被告前案紀錄
    表及臺灣彰化地方法院檢察署刑案資料查註紀錄表各1 份在
    卷足憑，被告顯係於受觀察勒戒執行完畢釋放後，5年內再
    犯毒品危害防制條例第10條第1項、第2項之罪，依同條例第
    23條第2項規定，應依法論科。綜上所述，本件犯罪事證明
    確，被告前開犯行洵堪認定。
三、核被告所為，係犯毒品危害防制條例第10條第1項之施用第
    一級毒品罪及同條第2項之施用第二級毒品罪。被告為施用
    毒品而持有第一、二級毒品，其持有之低度行為應為施用之
    高度行為所吸收，均不另論罪。又其所犯上開2罪，犯意各
    別，行為互殊，且犯罪構成要件亦不同，應予分論併罰。爰
    審酌被告前有施用毒品之不良素行，歷經觀察勒戒之執行程
    序後，仍未能徹底戒絕毒品，顯見其意志不堅，惟念其施用
    毒品乃自戕一己之身體健康，尚未危害他人，且犯後坦承犯
    行，暨其施用毒品之犯罪動機、目的、手段及其智識程度、
    生活狀況等一切情狀，分別量處如主文所示之刑，並依法定
    其應執行之刑。
四、扣案之已使用過海洛因空袋24個、已使用過注射針筒10支、
    已使用過玻璃球管5支即已使用過削尖鏟管2支等物，公訴人
    認應予沒收。然查，上開物品非被告所有，業據被告於本院
    行準備程序及審理時供稱：扣案的物品都不是我的等語明確
    ，復查無確切證據證明係被告甲○○供施用毒品所用之物，
    均不予沒收，附此敘明。
據上論斷，應依刑事訴訟法第273條之1第1項、第299條第1項前
段，毒品危害防制條例第10條第1項、第2項、第18條第1項前段
，刑法第11條、、第51條第5款，判決如主文。
本案經檢察官紀雅惠到庭執行職務。
中    華    民    國    97    年    9     月    29    日
                  刑事第二庭  法  官  羅  永  安
以上正本證明與原本無異。
如不服本判決，應於判決送達後10日內，向本院提出上訴書狀，
上訴書狀應「敘述具體上訴理由」，並按他造當事人之人數附繕
本。「切勿逕送上級法院」。
中    華    民    國    97    年    9     月    29    日
                              書記官  魏  嘉  信
附錄本案論罪科刑法條全文：
毒品危害防制條例第10條
施用第一級毒品者，處 6 月以上 5 年以下有期徒刑。
施用第二級毒品者，處 3 年以下有期徒刑。


司法院資訊處製作；財團法人民間司法改革基金會備份。
